【裁判字號】    98,上,791
【裁判日期】    990602
【裁判案由】    返還價金等
【裁判全文】
臺灣高等法院民事判決                   98年度上字第791號
上  訴  人  丙○○
            甲○○
前列二人共同
訴訟代理人  沈朝標律師
複代理人    湯偉律師
被上訴人    戊○○
訴訟代理人  袁健峰律師
            陽文瑜律師
            許姿萍律師
            蔡世祺律師
            賴伊信律師
            吳明蒼律師
上列當事人間返還價金事件，上訴人對於中華民國98年6 月30日
臺灣桃園地方法院96年度訴字第1990號第一審判決提起上訴，本
院於99年5月19日言詞辯論終結，判決如下：
    主  文
原判決關於命上訴人丙○○給付新台幣2,016,600 元本息部分，
及該部分假執行之宣告，暨訴訟費用之裁判均廢棄。
前開廢棄部分，被上訴人在第一審之訴及其假執行之聲請均駁回
。
其餘上訴駁回。
被上訴人應返還上訴人丙○○新台幣2,201,216元及自民國98年8
月25日起至清償日止按週年利率5%計算之利息。
上訴人其餘返還因免假執行所為給付之聲明及該部分假執行之聲
請均駁回。
本判決第4項於上訴人丙○○以新台幣740,000元為被上訴人供擔
保後，得假執行。
第一、二審訴訟費用由上訴人負擔10分之3，餘由被上訴人負擔
。
    事  實  及  理  由
壹、程序部分：
    按法院廢棄或變更宣告假執行之本案判決者，應依被告之聲
    明，將其因假執行或因免假執行所為給付及所受損害，於判
    決內命原告返還及賠償，民事訴訟法第395條第2項定有明文
    。被上訴人持原判決對上訴人實施假執行，經臺灣桃園地方
    法院（下稱桃園地院）以98年度司執字第42365 號受理強制
    執行，上訴人丙○○於98年8 月25日至桃園地院清償債務繳
    交原判決命給付之金額，即甲○○部分為新台幣（下同）
    448,228元，丙○○為2,649,444元（本院卷第33頁），則上
    訴人依民事訴訟法第395條第2項規定，請求被上訴人返還丙
    ○○2,650,664元及自98年8月25日起至清償日止按週年利率
    5%計算之利息，返還甲○○448,228元及自98年8月25日起至
    清償日止按週年利率5%計算之利息，經核與首揭規定相符，
    應予准許。
貳、實體部分：
一、被上訴人起訴主張：
    兩造於民國94年1 月11日訂立土地買賣契約書（下稱系爭買
    賣契約），約定上訴人二人將其所有坐落於桃園縣中壢市○
    ○段438、439、440、440-1、441、442、442-1地號等7筆土
    地應有部分全部（下稱系爭買賣標的，內容詳附表所示）出
    售予被上訴人，總價金新台幣（下同）18,928,726元。被上
    訴人依約陸續支付價金，總計已支付上訴人19,750,010元，
    溢付821,284元。詎買賣標的中之438地號土地應有部分（下
    稱系爭438號土地）上訴人丙○○遲未辦理過戶，經被上訴
    人調閱土地謄本，發現丙○○一地二賣，已將系爭土地移轉
    予訴外人黃筑怡、黃秀貞，被上訴人曾函請丙○○履約給付
    系爭438號土地或返還被上訴人購買438號土地之價金，並請
    上訴人二人返還溢領之款項，未獲置理。上訴人未給付系爭
    438 號土地之行為，已構成可歸責於上訴人之給付不能。系
    爭買賣契約總價金係以農業區每坪3萬元、道路部分每坪
    12,100元之單價，依各筆土地之應有部分面積分別計算後之
    加總，各筆土地應有部分價額係屬可分，故被上訴人僅就其
    中之系爭438號土地之買賣契約，依民法第226條、第256條
    之規定，以起訴狀之送達為契約之一部解除，並依民法第
    259條第2款規定請求返還此部分之價金2,016,600元。就溢
    付款項部分，則請求上訴人返還不當得利821,284元，共計
    上訴人應返還被上訴人2,837,884元。依系爭買賣契約第10
    條約定，賣方若違約者，應支付買方已付價款加1倍之賠償
    ，就此違約賠償，被上訴人保留此部分之追訴請求，先行就
    上訴人無法移轉系爭土地之價款請求返還。於原審聲明上訴
    人二人應給付被上訴人2,837,884元及遲延利息。原審判命
    上訴人丙○○給付2,016,600元本息，丙○○、甲○○二人
    給付821,284元本息，駁回被上訴人其餘之請求，被上訴人
    對敗訴部分未聲明不服，而上訴人則對敗訴部分全部提起上
    訴。被上訴人於本審之答辯聲明為：上訴駁回。
二、上訴人則以：
    兩造簽立系爭買賣契約時言明每坪以31,000元計算價金，並
    約定於立約同時由被上訴人先行支付總價金50% ，被上訴人
    於簽約後先支付上訴人9,750,005 元，上訴人即依系爭買賣
    契約第6 條約定，交付移轉登記應備文件予被上訴人指定之
    地政士丁○，由丁○辦理土地移轉登記手續，至於土地移轉
    登記至何人名下，上訴人並無過問。被上訴人所提之訴外人
    黃筑怡、黃秀貞，上訴人並不熟識，且絕無一地二賣之情，
    依系爭買賣契約第3條第2款約定：於產權移轉登記後餘額
    50%再行支付，被上訴人及丁○於付清尾款時均未曾提出異
    議，上訴人亦不知系爭買賣標的個別所有權被上訴人指定登
    記為何人所有，1年4個月後，被上訴人寄發存證信函予上訴
    人，上訴人聯絡丁○，得丁○允諾處理，上訴人未再過問。
    又經1年1個月後，被上訴人提起本件訴訟，上訴人再向丁○
    詢問，其亦無法說明。被上訴人於上訴人配合被上訴人指定
    之地政士丁○完成備證及過戶近3 年後，要求解除系爭土地
    之買賣契約並請求返還買賣價金，有違常理且顯失正當公平
    。被上訴人已給付上訴人系爭土地買賣之總價金19,750,010
    元，此為簽約當時兩造言明之總價金，否則被上訴人為何會
    支付此金額，且於兩造交付土地及價金近3 年後始為本件訴
    訟，故並無被上訴人所稱之溢付價金等語，資為抗辯。上訴
    聲明：(一)原判決不利上訴人部分廢棄。(二)上開廢棄部分，被
    上訴人在第一審之訴及假執行聲請均駁回。(三)被上訴人應返
    還上訴人丙○○2,650,664元及自98年8月25日起至清償日止
    按週年利率5%計算之利息。(四)被上訴人應返還上訴人甲○○
    448,228元及自98年8月25日起至清償日止按週年利率5%計算
    之利息。並就前2項聲明，陳明願供擔保請准宣告假執行。
三、兩造不爭執之事實：
  (一)兩造於94年1月11日簽訂系爭買賣契約，契約中約定上訴人
    將買賣標的應有部分全部出售予被上訴人，總價金為
    18,928,726元，上訴人已受領之買賣價金為19,750,010元
    。
  (二)系爭買賣全部土地由地政士丁○辦理應有部分移轉登記事宜
    ，而系爭438號土地並未辦理過戶與被上訴人，而係移轉與
    訴外人黃筑怡、黃秀貞。
  (三)被上訴人曾發函請求上訴人履約給付系爭土地或返還被上訴
    人購買系爭土地之價金，並請上訴人返還其溢領之款項，未
    獲置理。
四、兩造爭執點之論述：
    被上訴人主張向上訴人丙○○買受系爭438 號土地並已支付
    價款，丙○○迄未將系爭土地移轉與被上訴人，且就買賣標
    的溢付價金，請求上訴人二人返還等情，為上訴人所否認，
    並以前開情詞置辯。本件之爭點為；(一)被上訴人得否主張解
    除系爭438號土地之買賣契約，請求返還價金？(二)上訴人是
    否於系爭買賣契約中受領逾兩造約定之款項而受有不當得利
    ？本院判斷如下：
  (一)被上訴人不得主張解除系爭438 號土地之買賣契約而請求返
    還價金：
    1.系爭買賣契約之賣方雖並列上訴人丙○○、甲○○，惟實
      際上被上訴人與上訴人丙○○、甲○○間買賣之標的並不
      相同，系爭買賣契約將之並列應僅係因買賣之標的，部分
      為上訴人丙○○所有、部分為上訴人甲○○所有之便宜方
      式，而非得謂丙○○、甲○○就彼此所有之土地與被上訴
      人之買賣有何相互聯立、依存關係存在。亦即，買賣契約
      係於被上訴人與丙○○間就丙○○所有之土地、被上訴人
      與甲○○間就甲○○所有之土地各自存在，此由被上訴人
      所提出之存證信函（原審卷第26頁），被上訴人於丙○○
      所有之系爭438 號土地未移轉登記時，僅對於丙○○寄發
      存證信函請求履行一情，益可徵上情明確。
    2.系爭438 號土地係被上訴人與其夫陳慧宗向上訴人購買後
      ，由陳慧宗授權訴外人乙○○出賣，再由應給付乙○○之
      價金中扣除先行代付與上訴人之款項，上訴人丙○○已提
      出給付，並無債務不履行：
      (1)系爭買賣標的共有7筆土地，其中土地買賣契約書第1條
        第1款所列者為系爭438號土地（原審卷第6頁），上訴
        人丙○○亦對其要求被上訴人應一併購買系爭土地乙節
        不爭執，故系爭土地為系爭買賣標的之一部，首堪認定
        。證人地政士（即代書）丁○於本院證稱：「‧‧‧當
        初買的時候原來戊○○要買其中5筆不包括438與442之1
        ，可是丙○○要求要一起賣‧‧‧所以當下我建議先買
        下來，要求乙○○要負責把438地號賣給占用人‧‧‧
        兩造當天簽約回來之後就叫乙○○簽切結書，說438地
        號他要再轉售給占有人‧‧‧438的部分他不買丙○○
        知道‧‧‧所以第二次付款的時候蓋移轉契約書的時候
        就是蓋兩份，438另外蓋‧‧‧我是戊○○僱用的代書
        我不可能幫其他人做損害他的事情‧‧‧我與戊○○是
        認識20幾年的鄰居，是好朋友，他們說話不算話」、「
        被上代（袁律師）問：你是專業代書既然有共識的事項
        而且涉及到日後的法律關係複雜，為什麼沒有把這些內
        容附記在買賣契約書上以便大家簽名確認，並且可以跟
        契約本文相互對照釐清關係？）答：‧‧‧他要將那部
        分賣給別人，雙方當事人都知道，丙○○不曉得他要賣
        給誰，他知道那筆土地要再轉給別人而已，丙○○的意
        思是要全部賣，戊○○買去可以再賣給別人。‧‧‧我
        是戊○○委任的」、「(上代：提示上證4切結書，這份
        切結書是否戊○○要求你擬具給乙○○簽？)答：他怕
        那一筆沒有人要，我跟陳慧宗提，請他們打切結書，是
        因為丙○○要求一起賣，戊○○本來就不要那一筆，他
        代墊的費用怕拿不回來，所以寫切結書要乙○○將那筆
        土地負責賣出去。所以是戊○○要求我寫切結書要乙○
        ○將那筆土地賣出去」等語（本院卷第118至121頁）。
        而證人乙○○則於本院證稱「(法官：提示本院卷74頁
        ，切結書是否你所書寫？)答：是我寫的，當初丙○○
        是整筆土地要賣有含好幾個地號，如果缺一個地號的話
        賣不掉就完全不賣‧‧‧購買人陳慧宗就說那塊地他不
        要，陳慧宗叫我透過丁○代書叫我簽切結書將438地號
        那塊土地賣給別人‧‧‧」（本院卷第128頁反面）。
        依上開二位證人之證詞，因上訴人丙○○要求一併出賣
        系爭438號及442-1號土地（係道路），為達成其他土地
        之交易，代書丁○建議被上訴人先買下來，再委由乙○
        ○負責出售，由乙○○出具切結書擔保系爭438號土地
        之出售，再由被上訴人與乙○○間之土地價款中扣除戊
        ○○已先代墊給付與丙○○之土地價款，故系爭438 地
        號土地係被上訴人授權乙○○出售給他人，上訴人丙○
        ○並無債務不履行之情事。
      (2)上證五陳慧宗製作之土地付款明細，其中438號支付價
        金2,016,600元部分，有「扣除-陳慧宗代付-0000000
        元」、「丙○○共有-438-67.22坪×30000=0000000-代
        付」等文字記載(本院卷第75頁），被上訴人對前揭明
        細係陳慧宗所書寫乙節未為爭執（本院卷第121頁反面
        ），主張係發現系爭土地未過戶以後才書寫云云。對照
        陳慧宗另紙土地價款明細表，就系爭438號土地亦記明"
        代付"（本院卷第155頁），堪信證人乙○○及丁○證稱
        被上訴人簽約時並無意願購買438號土地，係為了完成
        其他筆土地之交易，而簽約買入438號土地，並代墊438
        號價金，嗣後再與乙○○協議並授權其另尋買主購買
        438號土地等情為真。
      (3)陳慧宗於桃園地院98年度訴字第1376號事件，陳稱丁○
        係受被上訴人委任處理系爭土地買賣事宜（本院卷第80
        及81頁反面），核與丁○證述情節相符，且代書費用亦
        只向被上訴人收取（本院卷第121、82 頁）。依系爭土
        地買賣契約書其第六條規定「甲方(即上訴人)應於立約
        日同時交付過戶應備文件予乙方指定地政士（即丁○）
        以憑向機關申請過戶手續，而程序上如再需要甲方之印
        鑑證明書或蓋章‧‧‧等時，經地政士通知甲方應於三
        日內無條件配合給乙方之方便絕不得藉故刁難」（原審
        卷第7 頁）。上訴人丙○○於簽約當時即將土地過戶所
        需之所有權狀、身分證影本及相關過戶文件交由丁○保
        管中，為被上訴人所不爭執，單有印鑑證明無法辦理過
        戶；被上訴人以乙○○證稱丙○○曾交付印鑑證明，主
        張係丙○○授權乙○○出賣系爭438 號土地云云，尚無
        可取。按，稱買賣者，謂當事人約定一方移轉財產權於
        他方，他方支付價金之契約，民法第345 條定有明文。
        本件出賣人（上訴人丙○○）於買受人（被上訴人）支
        付價金之同時依法應移轉財產權予買方（被上訴人），
        當丙○○收受買賣價金依約將過戶文件交付被上訴人所
        委任之代書丁○時，丁○顯係被上訴人之代理人或使用
        人。丁○既係被上訴人委任之代書，衡情應在被上訴人
        已與乙○○協議下，受被上訴人之授權交付系爭438號
        過戶之所有權狀等文件，由乙○○出售。民法第244條
        規定，債務人之代理人或使用人，關於債之履行故意或
        過失時，債務人應與自己之故意或過失，負同一責任。
        依系爭買賣契約約定，丁○係由被上訴人所指定、且相
        關代書費用亦為被上訴人所繳納，丁○顯然係被上訴人
        之使用人，用以保管丙○○依系爭買賣契約交付之印鑑
        證明、所有權狀，並確保被上訴人支付價金後系爭土地
        安全過戶，受被上訴人之委任辦理本件過戶之手續。被
        上訴人雖以丙○○於刑事告訴狀記載「丁○並以代書身
        分受戊○○及丙○○委任辦理相關所有權移轉事宜（本
        院卷第92頁），主張丙○○亦承認代書丁○係受丙○○
        及被上訴人共同委任云云。此係因土地登記規則第26條
        規定「土地登記，除本規則另有規定外，應由權利人及
        義務人會同申請之。」，單就辦理移轉「登記」部分可
        由代書代理買賣雙方之便宜方式，非謂丙○○將過戶文
        件交付丁○，丁○亦為丙○○之使用人或受丙○○所委
        任。
      (4)系爭買賣契約於94年1月11日簽訂，438號土地於94年2
        月23日由乙○○送件辦理過戶（原審卷第66頁），94年
        3月1日移轉登記為訴外人黃筑怡及黃秀貞所有（原審卷
        第53頁）；439、440、440-1、441地號則併列在同一份
        移轉契約書於94年4月15日由丁○代理辦理過戶手續（
        原審卷第75至86頁），於94年4月19日移轉登記完畢。
        以此申辦移轉登記之情形觀之，印證丁○證述「移轉契
        約書蓋兩份，438另外蓋」乙節為真，堪信被上訴人授
        權乙○○出售系爭438號土地。被上訴人於95年10月12
        日寄發存證信函，略謂438號土地未為移轉登記（原審
        卷第26頁），96年11月14日提起本件訴訟。丙○○抗辯
        94年6月30日被上訴人已將系爭買賣契約全部價金給付
        完畢（契約約定移轉登記後交付餘額50%)，苟被上訴人
        未透過丁○、乙○○將系爭438號土地出售他人，衡情
        不可能在438號土地早已過戶與第三者之情況下，被上
        訴人不聞不問。是上訴人丙○○抗辯其已依約交付過戶
        相關文件與被上訴人之使用人丁○，早已提出給付，並
        無債務不履行等語，自堪採信。從而，被上訴人以丙○
        ○給付不能為由，主張解除系爭438號土地之契約，並
        請求返還價金，自無理由，不應准許。
  (二)上訴人二人應返還不當得利821,284元：
    1.按無法律上之原因而受利益，致他人受損害者，應返還其
      利益，民法第179條前段定有明文。被上訴人為給付系爭
      契約買賣價金已支付上訴人共計19,750,010元，為兩造所
      不爭執。而依系爭買賣契約，兩造約定買賣之土地位於農
      業區部分者以每坪30,000元之單價計算、位於道路部分者
      以每坪12,100元之單價計算，總價金18,928,726元已於系
      爭買賣契約中載明。被上訴人主張系爭買賣契約之總價金
      既為18,928,726元，而被上訴人為給付上訴人買賣價金而
      已交付上訴人19,750,010元，則上訴人就此超出系爭買賣
      契約價金之金額即821,284元（計算式：19,750,010-
      18,928,726＝821,284），即屬無法律上之原因而受有利
      益，依前揭規定，上訴人應負返還之責。被上訴人主張溢
      付之款項係交付與上訴人二人，上訴人二人就此亦未爭執
      ，被上訴人依不當得利請求上訴人二人返還，洵無違誤。
    2.上訴人雖辯稱兩造簽約時言明以每坪31,000元為單價計算
      云云，惟此已與系爭買賣契約不相符，且依上訴人辯稱之
      單價乘以買賣土地之總面積（農業區部分625.759坪、道
      路部分12.889坪，共計638.648坪）計算後之金額為
      19,798,088元（計算式：638.648×31,000＝19,798,088
      ），亦與被上訴人所給付之19,750,010元不符。上訴人抗
      辯土地每坪之價金嗣變更為31,000元後，其又再要求被上
      訴人支付樹木處理費10萬元，扣除前已收受之訂金15萬元
      ，始與被上訴人實際支付之價金19,750,010元相符云云。
      上訴人代理人於本院陳稱31,000元係簽完合約以後協議，
      是代書及被上訴人說不需要修改合約書等語（本院卷第96
      頁）；而丁○則證稱價金係被上訴人與乙○○算的（本院
      卷第119頁）。乙○○提出之備忘錄（本院卷第135頁），
      固記載價差補償及樹木處理費10萬元，但乙○○證稱係代
      表全部家族出售渠等持有之土地而非僅系爭買賣標的，該
      備忘錄記載之買賣價金為50,849,170元，並非僅系爭買賣
      標的，係包含地主與被上訴人間之全部土地交易，難認被
      上訴人同意就系爭買賣標的給付樹木處理費10萬元。至於
      訂金15萬元，除上訴人提出乙○○之計算表（本院卷第
      163 頁）上有訂金之記載外，並無任何約定或給付憑證足
      認被上訴人確有支付訂金15萬元，乙○○既就被上訴人所
      購買全部之土地（除契約買賣契約以外尚有黃氏家族其他
      土地）價金高達五千餘萬元與陳慧宗計算，此15萬元訂金
      何以該列入系爭買賣契約計算，未見上訴人舉證以實其說
      ，上訴人所辯自難憑採。從而，被上訴人主張上訴人就其
      等所受領之超出系爭買賣契約價金之金額821,284元應負
      返還責任，為有理由，應予准許。
  (三)丙○○得請求被上訴人返還因免假執行所為之給付：
    上訴人主張被上訴人持原判決對渠等實施假執行，渠等因免
    假執行於98年8月25日至桃園地院繳交原判決命給付之金額
    ，即甲○○部分為448,228元，丙○○為2,649,444元，故請
    求被上訴人返還渠等因免假執行所為之給付及遲延利息。本
    院認定被上訴人不得對丙○○主張解除系爭438號土地之契
    約，原判決命丙○○給付2,016,600元本息，尚有未洽。丙
    ○○依民事訴訟法第395條第2項規定，請求被上訴人返還其
    因免假執行所為之給付及所受損害，於法相符，應予准許。
    原判決命上訴人丙○○、甲○○共同給付被上訴人821,284
    元本息，上訴人丙○○預繳之2,649,444元係含執行費及計
    算至98 年8月18日之利息（本院卷第33頁），扣除甲○○部
    分之448,228元，被上訴人應返還丙○○2,201,216元（
    0000000 0000000＝0000000）。從而，丙○○請求被上訴
    人返還2,201,216元及自預繳之日即損害發生日98年8月25日
    （本院卷第34頁）起至清償日止按法定利率計算之遲延利息
    ，其聲明為有理由，應准許之。其陳明願供擔保請求宣告假
    執行，於法尚無不合，爰酌定相當之擔保金額准許之。至於
    上訴人就不當得利敗訴部分，其依民事訴訟法第395條第2項
    規定請求返還免假執行所為之給付及所受損害，自無所據，
    不應准許，則其該部分假執行之聲請失所附麗，應併駁回。
五、綜上所述，被上訴人依民法第226條第1項、第256條、第259
    條第2款之規定，解除與上訴人丙○○就系爭438號土地之買
    賣契約，並請求返還此部分之價金2,016,600元本息，因丙
    ○○已依約交付過戶憑證與上訴人之使用人丁○，並無債務
    不履行情形，被上訴人主張解除契約，為無理由，不應准許
    。原審就上開部分，為上訴人丙○○敗訴之判決，並為假執
    行之宣告，自有未洽。丙○○上訴意旨就此部分指摘原判決
    不當，求予廢棄改判，為有理由。關於被上訴人依民法第
    179條之規定請求上訴人二人返還不當得利821,284元本息之
    請求，原審判命上訴人二人給付，並為假執行之宣告，核無
    違誤，上訴意旨，就此部分，仍執陳詞，指摘原判決不當，
    求予廢棄，為無理由，應駁回其上訴。關於上訴人依民事訴
    訟法第395條第2項規定請求返還免假執行所為之給付及所受
    損害，就被上訴人解除438 號土地之契約部分，上訴人丙○
    ○之聲明應予准許，本院並依丙○○之聲請命供擔保後宣告
    假執行。至於上訴人二人不當得利部分，係受敗訴判決，自
    無適用民事訴訟法第395條第2項之情事，應駁回其聲明及該
    部分假執行之聲請。
六、本件事證已臻明確，兩造其餘攻擊防禦方法，經審酌後，或
    與本件無涉，或與判決結果不生影響，毋庸一一論列。
七、據上論結，本件上訴為一部有理由，一部無理由，依民事訴
    訟法第450條、第449條第1項、第79條、第85條第1項前段、
    第395條第2項、第463條、第390條第2項，判決如主文。
中    華    民    國    99     年    6     月    2    日
                    民事第二庭
                        審判長法  官  吳謙仁
                              法  官  李瓊蔭
                              法  官  蘇瑞華
正本係照原本作成。
如不服本判決，應於收受送達後20日內向本院提出上訴書狀，其
未表明上訴理由者，應於提出上訴後20日內向本院補提理由書狀
（均須按他造當事人之人數附繕本）上訴時應提出委任律師或具
有律師資格之人之委任狀；委任有律師資格者，另應附具律師資
格證書及釋明委任人與受任人有民事訴訟法第466條之1第1項但
書或第2項（詳附註）所定關係之釋明文書影本。
中    華    民    國    99    年    6     月    4     日
                              書記官  賴以真
附註：
民事訴訟法第466條之1（第1項、第2項）：
對於第二審判決上訴，上訴人應委任律師為訴訟代理人。但上訴
人或其他法定代理人具有律師資格者，不在此限。
上訴人之配偶、三親等內之血親、二親等內之姻親，或上訴人為
法人、中央或地方機關時，其所屬專任人員具有律師資格並經法
院認為適當者，亦得為第三審訴訟代理人。
附表：
┌──┬───────────┬──────┬────────────────────┬────┐
│編號│土地地號              │土地總面積  │所有權人及應有部分                      │使用分區│
├──┼───────────┼──────┼────────────────────┼────┤
│ 1  │中壢市○○段438地號   │880 平方公尺│丙○○占5/18（ 67.22坪）                │農業區  │
├──┼───────────┼──────┼────────────────────┼────┤
│ 2  │同段        439地號   │455 平方公尺│丙○○占1/6 、甲○○占1/3 （共68.819坪）│農業區  │
├──┼───────────┼──────┼────────────────────┼────┤
│ 3  │同段        440地號   │2619平方公尺│丙○○占1/6 、甲○○占1/3 （共396.12坪）│農業區  │
├──┼───────────┼──────┼────────────────────┼────┤
│ 4  │同段        441地號   │2250平方公尺│丙○○占1/36、甲○○占2/72（共37.813坪）│農業區  │
├──┼───────────┼──────┼────────────────────┼────┤
│ 5  │同段        442地號   │2101平方公尺│632/7200（55.787坪）                    │農業區  │
├──┼───────────┼──────┼────────────────────┼────┤
│ 6  │同段        442-1地號 │81平方公尺  │632/7200（2.15坪）                      │道路用地│
├──┼───────────┼──────┼────────────────────┼────┤
│ 7  │同段        440-1地號 │71平方公尺  │丙○○占1/6、甲○○占1/3（共10.739坪）  │道路用地│
├──┴───────────┴──────┴────────────────────┴────┤
│備註欄：                                                                                      │
│1.據上，農業區部分共計625.759坪、道路部分共計12.889坪                                         │
│2.農業區以每坪30,000元計算、道路部分以每坪12,100元計算，總價金為18,928,726元                  │
│  （計算式：625.759×30000+12.889×12100＝18,928,726）                                        │
└───────────────────────────────────────────────┘

司法院資訊處製作；財團法人民間司法改革基金會備份。
